臺灣臺南地方法院刑事判決　
111年度易字第601號
公  訴  人  臺灣臺南地方檢察署檢察官
被      告  李孟




上列被告因妨害自由案件，經檢察官提起公訴（111年度偵緝字
第359號），被告於本院準備程序中就被訴事實為有罪之陳述，
經告知簡式審判程序之旨，並聽取被告與公訴人意見後，本院裁
定以簡式審判程序進行審理，判決如下：
    主  文
甲○○犯強制罪，處拘役拾伍日，如易科罰金，以新臺幣壹仟元折
算壹日；又犯強制罪，處拘役貳拾日，如易科罰金，以新臺幣壹
仟元折算壹日。應執行拘役參拾日，如易科罰金，以新臺幣壹仟
元折算壹日。
    事實及理由
一、本案被告甲○○所犯為死刑、無期徒刑、最輕本刑3年以上有
    期徒刑以外之罪，亦非高等法院管轄之第一審案件，其於準
    備程序中就被訴事實為有罪之陳述，經告知簡式審判程序之
    旨，並聽取檢察官及被告之意見後，本院依刑事訴訟法第27
    3條之1第1項規定裁定進行簡式審判程序，是本案之證據調
    查，依同法第273條之2規定，不受同法第159條第1項、第16
    1條之2、第161條之3、第163條之1及第164條至第170條所規
    定證據能力認定及調查方式之限制，合先敘明。
二、本案犯罪事實及證據，除起訴書犯罪事實欄一第1行「李孟
    諭與乙○○前為男女朋友關係」補充為「甲○○與乙○○為曾同居
    之男女朋友，2人具有家庭暴力防治法第3條第2款所定之家
    庭成員關係」；證據欄補充：「被告於本院準備程序及審理
    時之自白」外，餘均引用檢察官起訴書（如附件）之記載。
    　　
三、論罪科刑：
  ㈠按家庭暴力，指家庭成員間實施身體、精神或經濟上之騷擾
    、控制、脅迫或其他不法侵害之行為；家庭暴力罪，則指家
    庭成員間故意實施家庭暴力行為而成立其他法律所規定之犯
    罪，家庭暴力防治法第2條第1款、第2款定有明文。本案被
    告與告訴人乙○○為曾同居之男女朋友，2人間具有家庭暴力
    防治法第3條第2款所定之家庭成員關係，被告所為均屬家庭
    暴力防治法第2條第2款所稱之家庭暴力罪，起訴意旨漏論及
    此，經檢察官於準備程序當庭補充，並經本院告知被告以維
    其權益（見本院卷第38頁），應予一併審酌，惟因家庭暴力
    防治法對於家庭暴力罪並無科處刑罰之規定，仍應依刑法予
    以論罪科刑。是核被告就起訴書犯罪事實欄一㈠所為，係犯
    刑法第304條第1項強制罪；就起訴書犯罪事實欄一㈡所為，
    係犯刑法304條第1項強制罪、同法第305條恐嚇罪。被告就
    起訴書犯罪事實欄一㈡所為，係以一行為同時違犯強制、恐
    嚇之2罪，為想像競合犯，應依刑法第55條規定從一重之強
    制罪處斷。又被告所犯上開2次強制罪，犯意各別，行為互
    殊，應予分論併罰。
　㈡又公訴意旨並未主張被告構成累犯(見本院卷第7至9頁)，可
    認檢察官並不認為被告構成累犯，是就被告前案部分，依刑
    法第57條第5款有關犯罪行為人之品行予以審酌、評價即足
    （最高法院刑事大法庭110年度台上字第5660號裁定意旨參
    照）。
　㈢爰以行為人之責任為基礎，審酌被告不思以和平理性之方式
    溝通處理，竟以上開強暴手法使告訴人行無義務之事，所為
    誠屬不該，惟念被告犯後坦承犯行不諱，且幸未有危及告訴
    人生命、身體之其他行為，兼衡被告之素行、其與告訴人迄
    今未能達成和解或成立調解、其犯罪之動機、手段，及其於
    本院審理中自述之智識程度、家庭生活狀況(見本院卷第46
    頁)等一切情狀，分別量處如主文所示之刑，並均諭知易科
    罰金之折算標準，及定其應執行之刑暨易科罰金之折算標準
    。
據上論斷，應依刑事訴訟法第273條之1第1項、第299條第1項本
文、第310條之2、第454條第2項，判決如主文。
本案經檢察官白覲毓提起公訴，檢察官丙○○到庭執行職務。
中　　華　　民　　國　　111 　年　　7 　　月　　18　　日
                  刑事第十庭    法　官　潘明彥
以上正本證明與原本無異。
如不服本判決應於收受本判決後20日內向本院提出上訴書狀，並
應敘述具體理由。其未敘述上訴理由者，應於上訴期間屆滿後20
日內向本院補提理由書狀（均須按他造當事人之人數附繕本）「
切勿逕送上級法院」。 
　　　　　　　　　　　　　　　　書記官  蘇豐展
中　　華　　民　　國　　111 　年　　7 　　月　　18　　日
附錄本案論罪科刑法條：
中華民國刑法第304條
以強暴、脅迫使人行無義務之事或妨害人行使權利者，處3年以
下有期徒刑、拘役或9千元以下罰金。
前項之未遂犯罰之。

中華民國刑法第305條
以加害生命、身體、自由、名譽、財產之事恐嚇他人，致生危害
於安全者，處2年以下有期徒刑、拘役或9千元以下罰金。

【附件】：
臺灣臺南地方檢察署檢察官起訴書
                                    111年度偵緝字第359號
　　被　　　告　李孟諭　男　38歲（民國00年0月00日生）
　　　　　　　　　　　　住○○市○○區○○里○○路00號
　　　　　　　　　　　　國民身分證統一編號：Z000000000號
上列被告因妨害自由案件，已經偵查終結，認應提起公訴，茲將
犯罪事實及證據並所犯法條分敘如下：
　　　　犯罪事實
一、李孟諭與乙○○前為男女朋友關係。李孟諭為下列行為：(一)
    於民國110年6月5日18時許，在臺南市新市區富中街某處路
    邊，乙○○見李孟諭在其臺南市新市區富中街友人住處附近徘
    徊，持手機對李孟諭錄影，李孟諭見狀，基於強制之犯意，
    搶走乙○○手中手機，與乙○○發生拉扯，將乙○○之手機丟到草
    地上，妨害乙○○使用手機之權利。(二)於110年6月11日20時
    許，騎乘機車至乙○○位於臺南市○市區○○00000號住處，基於
    強制及恐嚇之犯意，見乙○○欲騎乘機車離開，以身體擋住乙
    ○○之去路，並拔走乙○○之機車鑰匙，乙○○下車欲搶回鑰匙，
    李孟諭以手摀住乙○○之嘴巴，將乙○○抱至旁邊陰暗處，向乙
    ○○恫稱：如果不借我錢，我就不離開，也不會放過你，會一
    直騷擾你，你死定了等語，使乙○○心生畏懼，致生危害於安
    全。
二、案經乙○○訴請臺南市政府警察局善化分局報告偵辦。
　　　　證據並所犯法條
一、證據清單及待證事實：
編號 證據名稱 待證事實 1 被告李孟諭於偵查中之供述 證明被李孟諭與告訴人乙○○前為男女朋友，被告於犯罪事實欄一(一)時、地，把告訴人手機拿起來丟旁邊，並與告訴人發生拉扯；於犯罪事實欄一(二)時、地騎乘機車至告訴人住處，見告訴人要騎乘機車離開，便以身體擋住告訴人，拔走告訴人之車鑰匙，將告訴人抱至旁邊，向告訴人借錢之事實。 2 證人即告訴人乙○○於警詢及偵查中之指證 證明被告於犯罪事實欄一(一)時、地，被告見告訴人對其錄影，搶走告訴人手中之手機，並丟到草地上；被告於犯罪事實欄一(二)時、地，騎乘機車至告訴人住處，見告訴人欲騎乘機車離去，被告即擋住告訴人，拔下告訴人之機車鑰匙，並將告訴人抱往旁邊陰暗處，恐嚇告訴人稱如果不借錢，就死定了等語之事實。 3 告訴人手機錄影畫面及監視器畫面翻拍照片8張、告訴人手機錄影檔案及監視器檔案光碟1片 1.證明被告於犯罪事實欄一(一)時、地，見告訴人持手機隊其錄影，即騎乘自行車衝向告訴人，與告訴人發生拉扯搶手機之事實。 2.證明被告於犯罪事實欄一(二)時、地，騎乘機車至告訴人住處，告訴人欲騎機車離開，被告以身體擋住告訴人不讓告訴人離開，被告拔下告訴人之機車鑰匙，告訴人下車欲拿回鑰匙，被告將告訴人抱至旁邊之事實。 
二、核被告李孟諭所為，就犯罪事實欄一(一)係犯刑法第304條
    第1項強制罪嫌；就犯罪事實欄一(二)係犯刑法304條第1項
    強制及第305條恐嚇等罪嫌。又犯罪事實欄一(二)被告一行
    為同時觸犯上開兩罪，請依刑法第55條規定，從一重之強制
    罪嫌論處。是被告所犯上開2罪，其犯意各別，行為互異，
    請予分論併罰。
三、依刑事訴訟法第251條第1項提起公訴。
　　此　致
臺灣臺南地方法院
中　　華　　民　　國　 111　　年　　4 　　月　　28　　日                               檢察官　白覲毓
本件證明與原本無異
中　　華　　民　　國　 111　　年　　5 　　月　　10　　日
                              書記官  王柔驊
所犯法條全文
中華民國刑法第304條
以強暴、脅迫使人行無義務之事或妨害人行使權利者，處 3 年
以下有期徒刑、拘役或 9 千元以下罰金。
前項之未遂犯罰之。
中華民國刑法第305條
以加害生命、身體、自由、名譽、財產之事恐嚇他人，致生危害
於安全者，處 2 年以下有期徒刑、拘役或 9 千元以下罰金。